【裁判字號】    99,上更(一),80
【裁判日期】    990914
【裁判案由】    貪污治罪條例等
【裁判全文】
臺灣高等法院刑事判決              99年度上更(一)字第80號
上  訴  人
即  被  告  甲○○
選任辯護人  杜英達律師
            謝啟明律師
            王家鋐律師
上  訴  人
即  被  告  乙○○
選任辯護人  余淑杏律師
            羅詩蘋律師
上列上訴人即被告因違反貪污治罪條例等案件，不服臺灣臺北地
方法院97年度訴字第62號，中華民國97年10月22日第一審判決（
起訴案號：臺灣臺北地方法院檢察署96年度偵字第5050、11856
號），提起上訴，本院判決後，最高法院發回更審，本院判決如
下：
    主  文
原判決關於甲○○、乙○○共同利用職務上機會詐取財物未遂部
分撤銷。
甲○○共同公務員，利用職務上之機會，詐取財物未遂，處有期
徒刑肆年陸月，褫奪公權年。
乙○○非公務員與公務員，共同利用職務上之機會，詐取財物未
遂，處有期徒刑肆年肆月，褫奪公權年。
    事  實
一、甲○○係經濟部標準檢驗局（下稱標檢局）秘書室專門委員
    ，負責標檢局第二組、第三組、第五組、第六組公文核槁及
    其他臨時交辦事項，為依據法令服務於國家所屬機關而具有
    法定職務權限之公務員。
二、緣民國94年3 月31日廣南國際有限公司（下稱廣南公司）進
    口飛騰電烤箱（型號：RG-09R）3 台，其中2 台已送標檢局
    認可之檢驗機構漢翔航空工業股份有限公司（下稱漢翔公司
    ）檢測，另1 台待測商品因廣南公司員工疏忽將其出售。嗣
    標檢局接獲消費者檢舉廣南公司所販售之電烤箱未依規定標
    示商品檢驗標識，除致函廣南公司提出說明外，並指派該局
    人員赴廣南公司調查製作筆錄。95年8 、9 月間廣南公司案
    分由標檢局第五組第2 科科員王鈺婷承辦，王鈺婷即請廣南
    公司提出書面陳述竟見，廣南公司於95年9 月25日提出，王
    鈺婷認其所陳述之竟見為無理由，於95年9 月26日擬具裁罰
    及處分書函稿，惟該函稿經科長楊純忠表示廣南公司陳述意
    見合理，要求其再行調查，並將函稿退回王鈺婷，王鈺婷因
    對於不罰之理由尚有疑義，乃於同年10月5 日前某日，影印
    廣南公司卷宗中比較重要之訪談筆錄、標檢局發給廣南公司
    請其陳述意見函、廣南公司公文、標檢局第五組第一科檢舉
    人移民大陸便簽等資料請教秘書室核稿甲○○，甲○○表示
    可朝有利廣南公司方向調查。王鈺婷即請廣南公司補提2 台
    電烤箱之檢測證明，廣南公司於95年10月5 日下午傳真2 張
    漢翔公司委託檢驗證明書，因95年10月6 日至10日為中秋節
    及國慶日連續假日，王鈺婷於95年10月11日下午擬具廣南公
    司不罰之簽稿並檢附案卷資料，依公文程序呈送核稿，惟翌
    日（12日）上午遭甲○○以簽稿段落不清為由退回，王鈺婷
    於同日下午重擬簽稿後呈核，並順利核稿於95年10月16日發
    文。
三、甲○○自95年10月5 日前某日，因王鈺婷影印廣南公司案卷
    資料向其請教時，得知廣南公司案朝不罰方向進行，乃認有
    可乘之機，與不具公務員身分之弟弟乙○○共同基於意圖為
    自己不法所有向廣南公司詐取財物之犯意聯絡，先由甲○○
    將其自王鈺婷取得之廣南公司部分資料交予乙○○，由乙○
    ○依資料內記載之聯絡人「MISSㄑ一ˊ」，於95年10月5 日
    、11日、12日，接續撥打電話向廣南公司經理亓瓊玲佯稱：
    我手上持有廣南公司的案件資料，是裡面的人拿給我的，我
    認識裡面的人，本案一定會被罰，可罰20萬至200 萬元，最
    低是罰20萬元，若委託我辦理，費用為罰鍰20萬元的4 成，
    差不多是7 至8 萬元，事成才付費，不成不收費等語，又為
    取信於亓瓊玲，甲○○利用95年10月11日其職務上核閱王鈺
    婷廣南公司不罰簽稿而衍生得審閱案卷資料之機會，影印卷
    內資料並再交付予乙○○，乙○○乃與亓瓊玲相約於95年10
    月12日下午在廣南公司臺北市○○區○○路24號辦公室見面
    ，乙○○除提出廣南公司資料予亓瓊玲閱覽外，並續向亓瓊
    玲佯稱：係受標檢局內部有決策權人之委託出面處理。該案
    已經送上去，明天要處理，可能明天或後天就會收到處分書
    ，如果委託處理，可以幫忙把案件擋下來等語。但亓瓊玲仍
    未立即允諾委託其處理。乙○○於17時22分離開廣南公司辦
    公室後，立即以廣南公司附近之公用電話向甲○○報告面談
    情形，旋又於同日17時55分許，再以其所使用之行動電話號
    碼00 00000000 號聯繫亓瓊玲，說明與標檢局官員會談之結
    果，並聲稱若拖到明日才支付款項，將不再予以協助，要求
    其儘快決定，但亓瓊玲堅持明日再行答覆而未委託其辦理，
    致未得逞。經亓瓊玲向標檢局政風室提出檢舉，始循線查悉
    上情。
二、案經法務部調查局臺北市調查處移送臺灣臺北地方法院檢察
    署檢察官偵查起訴。
    理  由
一、證據能力：
  (一)被告甲○○、乙○○爭執證人亓瓊玲於警詢、偵查證詞之證
    據能力。按被告以外之人於審判外之言詞或書面陳述，除法
    律有規定者外，不得為證據；被告以外之人於偵查中向檢察
    官所為之陳述，除顯有不可信之情況者外，得為證據，刑事
    訴訟法第159 條第1 項、第159 條之1 第2 項分別定有明文
    。而所謂不可信情況之認定，法院應審酌被告以外之人於陳
    述時之外在環境及情況，例如：陳述時之心理狀況、有無受
    到外力干擾等，以為判斷之依據（法院辦理刑事訴訟案件應
    行注意事項89參照）。被告以外之人前於偵查中已具結而為
    證述，除反對該項供述得具有證據能力之一方，已釋明「顯
    有不可信之情況」之理由外，皆得為證據。查證人亓瓊玲於
    偵查中經具結為證（見臺灣臺北地方法院96年度偵字第5050
    號卷第18、19頁），而證人亓瓊玲嗣於原審97年7 月17日已
    以證人身分到庭作證，並經檢察官、被告及其選任辯護人交
    互詰問，被告甲○○、乙○○之反對詰問權已獲保障，且被
    告甲○○、乙○○並未釋明證人亓瓊玲於偵查中之證詞有何
    顯不可信之情況，所為證詞自有證據能力。再證人亓瓊玲於
    原審已到庭具結為證，其證述之內容與其警詢筆錄大致相符
    ，則其警詢筆錄無傳聞法則例外情形，自無證據能力。
  (二)被告甲○○爭執被告乙○○使用0000000000號電話其與證人
    亓瓊玲於95年10月5 日、11日、12日電話通聯譯文，認違反
    通訊保障及監察法第29條第3 款規定，無證據能力。惟查：
    刑事訴訟法上「證據排除原則」，係指將具有證據價值，或
    真實之證據因取得程序之違法，而予以排除之法則。而私人
    之錄音、錄影之行為所取得之證據，應受刑法第315 條之一
    與通訊保障及監察法之規範，私人違反此規範所取得之證據
    ，固應予排除。惟依通訊保障及監察法第29條第3 款之規定
    「監察者為通訊之一方或已得通訊之一方事先同意，而非出
    於不法目的者，不罰」，通訊之一方非出於不法目的之錄音
    ，所取得之證據，即無證據排除原則之適用。被告乙○○使
    用0000000000號行動電話撥打予廣南公司經理亓瓊玲，要求
    委託其處理廣南公司在標檢局裁罰案，廣南公司經理亓瓊玲
    為通訊之一方，基於確保自身利益而無受詐欺之危險而為錄
    音，既非出於不法目的，且其所錄取者係自己之通話內容，
    而亓瓊玲所提出之錄音光碟經原審當庭勘驗，並製有勘驗筆
    錄（見原審卷二第6 頁至第21頁），而被告甲○○、乙○○
    對於勘驗筆錄之譯文均無爭執（見原審卷三第68反面），該
    電話錄音譯文自無證據排除法則之適用，而有證據能力。
  (三)末按被告以外之人於審判外之言詞或書面陳述，除法律有規
    定者外，不得作為證據，刑事訴訟法第159 條第1 項固有明
    文。然依同法第159 條之5 規定：「被告以外之人於審判外
    之陳述，雖不符前4 條之規定，而經當事人於審判程序同意
    作為證據，法院審酌該言詞陳述或書面陳述作成時之情況，
    認為適當者，亦得為證據。當事人、代理人或辯護人於法院
    調查證據時，知有第159 條第1 項不得為證據之情形，而未
    於言詞辯論終結前聲明異議者，視為有前項之同意」，其立
    法旨趣無非係慮及傳聞證據未經當事人之反對詰問予以核實
    ，原則上先予排除，惟若當事人已放棄詰問或未聲明異議，
    基於證據資料愈豐富，愈有助於真實發見之理念，且強化言
    詞辯論主義，法院仍可承認該傳聞證據之證據能力。本案所
    引其餘供述證據及非供述證據之證據能力，經檢察官、被告
    及其辯護人於本院表示無意見，而迄本案言詞辯論終結前，
    檢察官、被告及其辯護人均無聲明異議，本院審酌該言詞陳
    述或書面陳述作成時之情況，該證據之取得並無不法，且經
    合法調查，認為以之作為本案證據亦屬適當，自有證據能力
    。
二、被告辯解：
  (一)被告甲○○部分：
    上訴人即被告甲○○坦承於95年間擔任標檢局秘書室專門委
    員，負責標檢局第二組、第三組、第五組、第六組公文核槁
    之工作及其他臨時交辦事項，係依據法令服務於國家所屬機
    關而具有法定職務權限之公務員。其曾負責核閱廣南公司之
    裁罰案件簽稿，以及曾影印廣南公司案卷之文件後攜回家中
    等情不諱；惟矢口否認有何利用職務上機會詐取財物之犯行
    ，辯稱：伊沒有犯罪動機，伊夫妻二人收入超過300 萬元，
    每年捐款也有達30萬元，也有做公益活動，且本件是立法委
    員關說之案件，長官都在注意這案子，伊不可能笨到犯這種
    案子；伊不知道乙○○的資料如何得來，並非伊交給他的，
    也不知道乙○○做了什麼事情，該段時間伊與乙○○聯絡頻
    繁，是因當時是放年假，要連絡假期活動，又伊收集廣南公
    司案資料是要參加研討會云云。辯護意旨略以：本案王鈺婷
    於95年10月11日將公文擬稿交付予被告甲○○之行為，僅屬
    單純私下請教之問題，應與「利用職務上機會」無關；再者
    被告甲○○應無原審所認定之具有「試圖將本案之裁罰處分
    拖延一日，以利被告乙○○與亓瓊玲協談委託事宜」之事實
    ；被告乙○○與甲○○根本無任何犯意聯繫之可能等語。
  (二)被告乙○○部分：
    上訴人即被告乙○○坦承有撥打電話至廣南公司，並曾至廣
    南公司與證人亓瓊玲面談有關廣南公司違反商品檢驗法案件
    委辦事宜，並曾出示檢驗報告及訪談紀錄予亓瓊玲等情不諱
    。惟矢口否認有何利用職務上機會詐取財物犯行，辯稱：伊
    只是當生意招攬，伊有告訴對方是照律師行情收取3 至4 成
    費用，成功才會收錢；伊所取得之文書資料是伊在95年10月
    11日自行在甲○○家中書房取走云云。辯護意旨略以：被告
    乙○○係趁拜訪兄長黃鍚星住家之機會，擅自翻閱甲○○在
    書桌上之資料，因而知悉廣南公司受裁罰之案件；被告乙○
    ○並未受甲○○告知任何廣南公司案件事；辦理商品檢驗局
    之訴願案件，以被告乙○○之專業知識及網路上可利用之相
    關資訊，已屬游刃有餘；被告乙○○以往曾有為他人辦理訴
    願成功的案例，故被告乙○○在兄長的書房中使用電腦時，
    在翻閱桌上資料時看到廣南公司的案件，方會想說可以試著
    與廣南公司聯絡，或許可以再幫廣南公司辨理訴願案件，而
    代理廣南公司產品之機會；有關被告乙○○與廣南公司聯絡
    一事，確係被告擅自翻閱兄長在書房內的資料而得知者，被
    告與廣南公司聯絡，也是因為想說如果自己可以說服廣南委
    託自身為其辦理訴願，則被告除了收一些代為繕寫書狀的費
    用外，日後並可創造與廣南公司往來交易的機會，就上開被
    告乙○○所為，被告甲○○確實不知情等語。
三、經查：
  (一)被告甲○○為標檢局秘書室專門委員，負責標檢局第二組、
    第三組、第五組、第六組公文核槁工作及其他臨時交辦事項
    ，係依據法令服務於國家所屬機關而具有法定職務權限之公
    務員，為被告二人所不爭執，並有被告甲○○所提出標檢局
    95 年5月30日經標人字第09580002470 號函、標檢局於97年
    4 月30日經標五字第09 70003874 號函暨所附之該局95年品
    質手冊（內含標檢局秘書室品質手冊、秘書室工作分配表）
    在卷可稽（見原審卷一第55、56頁，卷三第7 頁及外放卷）
    。
  (二)被告乙○○自95年10月5 日10時許起至同年月12日止，接續
    以撥打電話及相約至廣南公司面談之方式，以廣南公司的案
    件一定會被罰最少20萬元，其受標檢局內部有決策權人之委
    託出面處理。手上握有標檢局內部人員所交付之廣南公司的
    案件資料。如果委託其辦理，可免於受裁罰為由，向廣南公
    司經理亓瓊玲詐取7 至8 萬元。但因亓瓊玲未同意而致其未
    得逞等情，業據證人亓瓊玲於原審結證：乙○○打電話告訴
    我說我一定會被處罰，要我考慮清楚，要把這個錢交給政府
    ，還是要他幫我處理。給我看的文件比我自己的還齊全，裡
    面包含商品檢驗局（應為標準檢驗局）發給我的每一份文件
    ，我的律師回覆商檢局的每一封文件，還有商檢局派了一位
    先生來公司做的談話紀錄，及後來我跟漢翔要的文件。文件
    上面還有商品檢驗局收發的條碼。乙○○10月12日至我公司
    會議室，一直希望我馬上決定要不要給他錢，我當時不是太
    有把握要不要給，我說明天一大早再回覆你，他就說你要拖
    到明天一定會被罰，我表示為何不能明天回覆，他當場臉色
    就變了，然後就走到公司對面的便利商店打公用電話。他打
    完公用電話後，有再跟我聯絡說他沒有辦法等我拖到明天，
    叫我儘快決定等語（見原審卷三第68頁至第73頁）。
  (三)被告乙○○曾分別於95年10月5 日、95年10月11日及95年10
    月12日以其所持用之行動電話0000000000號與廣南公司電話
    通聯，亦有通話錄音光碟在卷可稽。被告乙○○與亓瓊玲及
    廣南公司員工之通話錄音光碟，經原審當庭勘驗製有勘驗筆
    錄在卷可稽（參原審97年3 月20日準備程序筆錄）。依原審
    勘驗之結果：
  (1)被告乙○○在95年10月5 日10時55分許第一次撥打電話至廣
    南公司時，即主動表示要找「ㄑㄧˊ小姐」（見原審卷二第
    5 頁），足見被告乙○○於當時已知道廣南公司之聯絡人為
    「ㄑㄧˊ小姐」。而查，依原審向標檢局所調得之廣南公司
    違反商品檢驗法裁罰案卷全卷顯示，廣南公司之法定代理人
    為林金盆，並非亓瓊玲，而廣南公司歷次所提出之文件及委
    任狀，亦均無亓瓊玲之資料。第一次出現「ㄑㄧˊ小姐」之
    名稱，係該案承辦人王鈺婷以鉛筆用注音之方式寫在廣南公
    司寄送陳述意見函予標檢局之信封上，第二次出現「亓瓊玲
    」全名則係被告乙○○95年10月5 日上午打完上開電話後，
    廣南公司於同日下午13時54分依承辦人王鈺婷之要求傳真漢
    翔公司委託檢驗證明書上。此不唯有附於該案卷中之信封及
    委託檢驗證明書可證外（外放廣南裁罰卷第106 、107 頁）
    ，並據證人玉鈺婷於原審證述：第一通我不知道跟誰聯絡，
    之後他們說是找亓經理，我就固定找亓經理，應該沒有人知
    道找亓經理聯絡，我記得我在廣南陳述意見的信封上有寫上
    MISSㄑㄧˊ，我是寫注音，電話就是信封上面的電話等語在
    卷（見原審卷三第76頁反面、77頁）。因此，只有曾經接觸
    過該案卷證者，始可能從該信封得知廣南公司之聯絡人為「
    ㄑㄧˊ小姐」。被告乙○○並非標檢局之員工，更非該案之
    承辦人員，亦無從用揣測之方式獲知廣南公司之聯絡人為證
    人亓瓊玲。反觀被告甲○○其雖非本案之承辦人員，然其既
    曾因承辦人王鈺婷向其請教，而取得部分案卷資料，更在王
    鈺婷呈送簽稿時，得以審閱廣南公司案卷證資料。而被告乙
    ○○就本件廣南公司裁罰案件，除被告甲○○外，並未認識
    承辦人及其所屬之組長、科長、主秘等人員，為被告乙○○
    所自承，足認被告乙○○知悉廣南公司聯絡人為「ㄑㄧˊ小
    姐」之訊息，確係來自被告甲○○之告知無疑。
  (2)證人亓瓊玲在95年10月5 日14時7 分許回電予被告乙○○時
    ，被告乙○○即向證人表示「我手上有資料，因為人家上面
    裡面拿給我看的，包含係這個9 月21日有去函」、「我是認
    識裡面的人」、「檢舉人已經在大陸」、「你上去訪談的那
    個律師」、「顧定軒嘛」、「你9 月21日又去函了嘛」等語
    （見原審卷二第5 、6 、7 、8 頁）。經查，依原審所調得
    之廣南公司裁罰案卷顯示，標檢局在95年9 月11日曾以經標
    五字第09550021160 號函請廣南公司提出書面陳述意見（參
    外放廣南裁罰卷第94頁），而廣南公司於95年9 月21日委請
    律師函復標檢局，亦有該函文在卷可考（標檢局收文日期95
    年9 月25日，見放外廣南裁罰卷第102 頁至第105 頁）。因
    廣南公司上開回函表示繫案之商品係誤售，曾主動請消費者
    更換一情，承辦人王鈺婷認廣南公司上開陳述意見不可採，
    遂於95年9 月26日擬具裁罰簽稿及處分書，惟科長楊純忠認
    廣南公司陳述意見合理，應再詳予調查，而退回該簽稿，王
    鈺婷乃於95年9 月28日簽請該組第一科協助釐清該陳述意見
    是否屬實。第五組第一科承辦人趙治萍查證後，於95年10月
    2 日以便箋陳報查證結果為：經該檢舉人之同事告知檢舉人
    已移民大陸，無法查證廣南公司之說詞等情，亦經證人王鈺
    婷於警詢（同上5050號偵卷第35頁反面）、偵查（見同上50
    50號偵查卷第47頁），證人楊純忠於警詢（同上5050號偵查
    卷第22頁反面）、偵查（同上5050號偵查卷第32頁）分別證
    述在卷，並有各該簽稿及便箋存卷可稽（見同上5050號偵查
    卷第39頁至第43頁，外放廣南裁罰卷第100 、101 頁）。被
    告乙○○在該通電話中向證人亓瓊玲所述各節，均與原審所
    調得之廣南公司裁罰案內之卷證完全一致，且證人王鈺婷於
    原審結證：我收到第五組一科說檢舉人去大陸的那個便簽之
    後（即10月2 日），我曾經有請教專委甲○○這個案子要怎
    麼寫比較妥當，因為一開始就承辦人立場是以罰方向，後來
    組長是告訴我還要進行調查，我是請教甲○○專委法律意見
    ，黃專委沒有說意見，他只有請我說找有利廣南的意見來陳
    述就好；我記得我有帶影印的資料去請教他，因為我怕我講
    不清楚；我只是要請他幫忙法律意見；我提供的是廣南公司
    案件中比較重要的訪談筆錄、我們發給廣南公司的陳述意見
    函、廣南的公文，還有第五組一科的檢舉人移民大陸的便簽
    ；我留下來給他看，因為我要請他幫我看一下，但後來就沒
    下文了等語（參原審卷三第74頁）。於本院前審亦證稱：我
    把廣南案件的資料影印交給甲○○，裏面有可能有寫MISS
    ㄑㄧˊ的信封，因為我是把一些相關資料去請教甲○○，所
    以就把整疊資料拿去影印機自動送紙匣影印，所以是有可能
    等語（見本院上訴卷第105 頁反面）。依上開證言，第五組
    第一科係於95年10月2 日以便箋回復王鈺婷，王鈺婷影印本
    案資料給被告甲○○係整疊送影印，自有可能將上開信封一
    併影印，嗣被告乙○○於95年10月5 日主動打電話給廣南公
    司經理亓瓊玲，顯係依憑上開信封上之資料，顯見王鈺婷應
    係在95年10月5 日上午乙○○去電前，即已將95年10月2 日
    收受之便箋及之前之資料影印交給被告甲○○。則被告乙○
    ○於95年10月5 日去電廣南公司時，自是已知本案係朝不罰
    方向，當日下午證人亓瓊玲回電時，被告乙○○稱：「我手
    中有資料」，所謂之資料當係王鈺婷影印給甲○○之資料。
    嗣乙○○於95年10月12日在廣南公司出示給證人亓瓊玲之資
    料，尚包括廣南公司於95年10月5 日下午傳真予王鈺婷之漢
    翔公司委託檢驗證明書，此部分之資料，應係王鈺婷於95年
    10月11日擬具不罰之簽稿呈送，被告甲○○利用其職務上核
    稿得閱覽簽稿及案卷之機會，再行影印，乃甚明確。本件，
    互核證人王鈺婷所證述其當時所交付予被告甲○○之資料及
    函稿之時間，及被告乙○○去電廣南公司及出示資料之內容
    ，時程均相一致。參以上開標檢局機關內部來往便箋，以及
    標檢局發予廣南公司之函文、廣南公司之回函等文件，均非
    屬對外公開之資料，除承辦之人員或曾拿到該案卷證者外，
    並無其他人員可得知悉。是被告乙○○在電話中向證人亓瓊
    玲所陳述之有關該裁罰案件之相關內容，除來自被告甲○○
    外，已別無他途。且若非被告甲○○告知乙○○本件已朝不
    罰方向處理，乙○○亦不敢堂而皇之地向證人亓瓊玲遊說，
    被告二人互為表裡，灼然可見。
  (3)被告乙○○在95年10月11日11時18分、12時47分及95年10月
    12日12時2 分、12時3 分、13時44分接續與廣南公司聯絡，
    並一再要求與亓瓊玲面談，亦有前開勘驗筆錄在卷可稽（見
    原審卷二第9 頁至第11頁）。被告乙○○在最後一通電話中
    另提及：「你5 號又去一張漢翔的檢測報告。」等語。此外
    ，雙方嗣於95年10月12日下午4 時40分許，在廣南公司會議
    室面談時，被告乙○○曾當場提出文件予證人亓瓊玲檢視一
    節，亦有監視錄影光碟及錄音光碟存卷可資佐證，並經原審
    當庭勘驗並分別製作勘驗筆錄及翻拍照片6 張在卷（見原審
    卷二第11頁至第20頁、卷三第174 頁至第182 頁）。雖因監
    視器鏡頭設置位置的關係，無法清楚辨識被告乙○○當時究
    竟共拿出幾份文件，以及各該究為正本或影本，但從證人亓
    瓊玲動手翻閱之狀況以觀，確實有數份文件。且從綠音光碟
    中可清楚聽到被告乙○○及亓瓊玲在面談時曾分別提及：「
    這是我律師寫的呀」（見原審卷二第13頁）、「這個是你5
    號傳過去的資料。」、「第二張在這邊。」、「4 月21日的
    」（見原審卷二第16頁）、「9 月21日這是最近的」、「我
    9 月23日又給他回覆這個」（見原審卷二第17頁）。證人亓
    瓊玲並在面談時詢問被告乙○○：「你怎麼知道要找我？」
    ，被告乙○○當時答稱：「這有嘛，他們幫我寫出來，他們
    裡面的人連絡人是你嘛，裡面有，不然我怎麼會知道。」等
    語（見原審卷二第14頁）。參以證人亓瓊玲於原審時一再證
    述被告乙○○所提示之部分文件編有標檢局之條碼（見原審
    卷三第69頁），而稽之原審所調得之廣南公司裁罰案卷中，
    廣南公司在95年9 月21日所提出之陳述意見函第一頁下方確
    實貼有「經濟部標準檢驗局總收文」條碼之白底黑字、藍色
    圖案、亮面之貼紙。益徵證人亓瓊玲之證詞非虛。且查，95
    年中秋及國慶日緊連，中秋節在星期五，而國慶日則為星期
    二，公務機關實施彈性休假。95年10月5 日為休假前之最後
    一個工作日，95年10月11日則為休假後之第一個工作日。上
    開漢翔公司檢驗證明書係證人亓瓊玲於95年10月5 日13 時
    54分依承辦人王鈺婷之要求傳真之資料，除有傳真資料可證
    外（見外放廣南裁罰卷第107 頁），亦分據證人亓瓊玲、王
    鈺婷分別於原審結證在卷（見原審卷三第69頁、74頁）。而
    證人王鈺婷另結證稱：我放假完就是11號後開始簽辦不罰，
    當天下午我就送出去，12日專委甲○○退回來給我，說擬稿
    的部分可以把事實部分由一大段改成三小段列舉方式陳述，
    我改完後12日下午就送出去。簽稿出去時會附上案件的相關
    關資料等語（見原審卷三第74頁、76頁背面）。於本院前審
    證稱：95年10月11日我是親自跑文拿給被告甲○○，那時剛
    放完年假，我就馬上辦文，因為這案子較複雜，所以我到下
    班前約下午5 時許，才把公文送到甲○○那邊，隔天一大早
    ，大約是8 、9 點左右，他打電話過來，請我上去拿公文等
    語（見本院上訴卷第104 頁）。是依證人王鈺婷之證詞，被
    告甲○○在95年10月11日下午收到王鈺婷不罰之簽稿及該案
    卷證，與被告乙○○於95年10月12日13時44分許在電話中告
    知證人亓瓊玲之時間極為緊接。以被告乙○○假期後第二個
    上班日中午，即能立即取得該份證人亓瓊玲在假期前之最後
    一個工作日下午甫傳真至標檢局之資料，益證上開在面談中
    所提出之各份文件除被告甲○○外，被告乙○○無其他取得
    來源之可能。至於證人亓瓊玲於原審證稱：乙○○給我看的
    文件都是正本，因為上面還有商品檢驗局的收發條碼，所以
    不是影本，我看到透明膠帶貼上去的條碼云云（原審卷第69
    頁、72頁），而依證人王鈺婷證稱：標檢局收文上面沒有膠
    帶，就是條碼貼紙，白底藍或黑色深色條碼，伊沒有將案件
    相關資料正本給甲○○等語（原審卷第75頁、77頁），辯護
    人雖據此質疑證人亓瓊玲之證言全無可採。惟查被告乙○○
    所出示之文件並未扣案，證人王鈺婷已證稱係影印該案資料
    給被告甲○○，而被告乙○○否認係拿正本文件予證人亓瓊
    玲看，且依常情，承辦人負有保管卷宗之責任，亦不敢輕易
    將卷宗原本交付他人，且被告甲○○於95年10月12日上班時
    ，已將該案於當日上午退回王鈺婷，不可能將該案卷宗交被
    告乙○○出示予證人亓瓊玲看的，則被告乙○○所出示的應
    係影本。證人亓瓊玲僅在被告乙○○出示時匆忙一瞥，本無
    法仔細端詳，本有誤認之可能，也不能排除是被告乙○○在
    影本文件上條碼處以透明膠帶加工，俾以假亂真，但乙○○
    確實有出示相關文件則無疑義，自不能僅以此部分證言與事
    實不符，即認證人亓瓊玲之證詞全部虛偽，辯護人此部分之
    辯解，亦無可採。
  (四)依卷附被告乙○○所使用之0000000000號行動電話之雙向通
    聯紀錄顯示（見警聲搜字第465 號卷第27頁至第45頁、48頁
    ），被告在95年10月1 日至95年10月12日止，除與廣南公司
    有上述之通聯外，並與被告甲○○所使用之0000000000號行
    動電話及00-00000000 號辦公室電話有密切之通聯情形，其
    二人在此期間互相之電話數量多達數十通：而其中(1)被告乙
    ○○在95年10月5 日10時55分許撥打電話至廣南公司前之同
    日09時57分、10時15分許，及聯繫之後之同日11時40分、12
    時04分；(2)被告乙○○在95年10月5 日14時7 分許與亓瓊玲
    聯繫之後之同日14時31分、14時42分；(3)在被告乙○○在95
    年10月11日11時18分、12時47分與廣南公司聯繫前之9 時22
    、23、24、25、42分、12時39分，及聯繫後之13時49分、14
    時3 分、17時45分、16時12分、16時36分；(4)被告乙○○95
    年10月12日在廣南公司與亓瓊玲面談後，於離開廣南公司後
    隨即於同日17時24分，以廣南公司附近之公用電話編號0000
    000 號與被告甲○○之0000000000號電話聯繫。旋被告乙○
    ○復在95年10月12日17時42分與證人亓瓊玲通話後之17時50
    分、18時6 分均曾與被告甲○○所使用之0000000000、00-0
    0000000 號電話密集通聯。被告二人雖均辯稱：是因為中秋
    節連續假期，彼此聯絡有關家族秋節旅遊之事情云云。惟查
    被告乙○○於警詢時供述：甲○○係我胞兄，平時很少聯繫
    ，只有在假日或節慶才會電話聯絡（見同上5050號偵查卷第
    50頁），而被告甲○○於警詢時亦供承：乙○○係我胞弟，
    與我分居各地，平時僅渠與其妻產生糾紛或有家庭問題時，
    渠始會與我聯絡（見同5050號偵查卷第59頁），顯見被告二
    人平時並無密集電話通聯之習慣。且查，被告二人上開之聯
    絡情形，時間上不僅極為密接，且聯絡之次數頻繁，並大抵
    均在被告甲○○之上班時間，若二人只是聯絡家族秋節旅遊
    之事情，理應於接近假期時間再談，且可利用下班後夜間時
    間，從容地討論計劃，殊無必要於上班公務繁忙之際，以電
    話洽談旅遊事。又95年10月11日、12日已是假期結束之後，
    被告乙○○與甲○○仍有密集電話連絡，顯非討論假期之事
    ，而95年10月12日，正是被告乙○○3 次向亓瓊玲催促要求
    面談之時間，顯與本件有關。被告乙○○於警詢亦供稱：95
    年10月12日下午約5 時24分，我是撥打甲○○辦公室專線00
    -00000000 向甲○○說明我出事了等語（見同上5050號偵查
    卷第51頁) ，顯與本案有關，被告甲○○、乙○○所辯係假
    期旅遊而聯繫云云，難以憑採。
  (五)被告甲○○在廣南公司案承辦人王鈺婷提出影印資料向其請
    教問題時，已從王鈺婷口中得知本案傾向於不罰。被告甲○
    ○當時並已建議其朝有利廣南公司之方式思考。其後於95年
    10月11日上班後，承辦人王鈺婷於當日下午並提出不罰之簽
    稿，但被告甲○○卻以「將一段落改為三段落」之理由退回
    予王鈺婷等情，亦據證人王鈺婷於原審結證在案（見原審卷
    三第73頁反面、第74頁）。但查，證人王鈺婷所為之簽呈第
    三段（見外放廣南裁罰案卷第97頁），本來就極為精簡，客
    觀上實無作此更動之必要。但由被告甲○○以此種無關緊要
    之理由退回公文，以及被告乙○○在10月12日與亓瓊玲面談
    時，一再摧促亓瓊玲允諾付款委託其處理，並在其與被告甲
    ○○聯繫後，在當日17時55分許與亓瓊玲之最後一通電話中
    表明「如果拖到明天，他們覺得這樣子問題蠻大的，他們不
    要」等情以觀（見原審卷二第11頁勘驗筆錄）。益見被告甲
    ○○試圖將本案之裁罰處分拖延一日，以利被告乙○○與亓
    瓊玲協談委託事宜之本意，實昭然若揭。
  (六)有關被告乙○○提示予證人亓瓊玲檢視之廣南公司裁罰案件
    之資料來源部分，被告乙○○辯稱：是在95年10月11日晚上
    自己偷偷自被告甲○○之書房中拿取，且只拿取一次云云。
    被告甲○○則辯稱：沒有交付予被告乙○○，不知其如何取
    得云云。惟查，被告乙○○於警詢時供稱：其係在「中秋節
    （10月6 日）前至甲○○位於永和保福路的住處，趁機將書
    桌上的文件偷影印後，再將相關文件放回桌上（見同上5050
    號偵查卷第50頁反面），而於檢察官偵查時供稱：時間是中
    秋節前一星期，我只拿一次等語（見同上5050號偵查卷第17
    7 頁），均與其嗣後於原審供述：是在95年10月11日拿到廣
    南所有的文件（見原審卷二第3 頁）不符。被告乙○○先後
    供述不一，所為辯解，已屬可疑。且查，被告乙○○自承看
    過五組一科承辦人員趙治萍所簽之檢舉人移居大陸之便箋（
    見原審卷三第202 頁反面）。而證人王鈺婷亦證稱：在拿到
    該份95年10月2 日便箋後，曾影印予被告甲○○（見原審卷
    三第74頁反面），以及被告乙○○在95年10月5 日主動與證
    人亓瓊玲聯繫時，於通話中已告知亓瓊玲該檢舉人已移居大
    陸，顯見上開信封及該份便箋應係在95年10月5 日其與亓瓊
    玲聯繫前已經看到並拿到。被告乙○○如果只在95年10月11
    日晚上私自至被告甲○○之書房偷出文件影印，則其如何能
    在95年10月5 日前看到95年10月2 日之便箋及上開信封？又
    被告甲○○與乙○○雖為兄弟，但並非同財共居之親屬，被
    告乙○○亦經常往返於臺灣與大陸，並非長期在臺灣工作，
    且其主要之工作亦非為他人進行裁罰訴訟案件，業據被告乙
    ○○供陳在案，被告甲○○雖辯稱其書房位於頂樓加蓋，係
    被告乙○○擅至其書房拿取廣南公司裁罰案件資料，並提出
    房屋及書房照片為證（見本院上訴卷第117 頁，本審卷第54
    頁至第57頁）。惟王鈺婷早於95年10月5 日前即影印廣南公
    司案相關資料給被告甲○○參考，甲○○並請王鈺婷朝有利
    廣南公司方向調查，被告甲○○顯已充分暸解案情，則95年
    10月11日王鈺婷擬具不罰簽稿依公文流程由被告甲○○核稿
    ，該簽稿已表明「擬函請業者改善」，與被告甲○○建議之
    方向相同，被告甲○○僅須做文字之潤飾即可，實無影印案
    卷攜回家中研究之必要。是從被告甲○○接觸廣南公司裁罰
    案卷之經過（包括王鈺婷提供影印資料詢問法律意見），其
    與被告乙○○之關係，以及被告乙○○提示及告知證人亓瓊
    玲之有關廣南公司裁罰案件之資料均確係該案之卷證資料，
    且資料不僅完整，並與卷證完全相同，以及其二人在上開裁
    罰案件期間及被告乙○○與亓瓊玲聯絡期間，有前述之極為
    密切的聯絡情形，而被告乙○○並非本案承辦案件之公務人
    員，其就本件廣南公司裁罰案件，除認識被告甲○○外，並
    不認識承辦人王鈺婷或其所屬之組長、科長、主秘等人員，
    但被告乙○○卻在電話中及面談中，提及或交付有關廣南公
    司裁罰案卷中之上開所述各項管制文件，足認其所取得之各
    該文件應係來自被告甲○○所交付無疑。被告二人上開所辯
    均為卸責之詞，不足採信。
  (七)廣南公司承辦人王鈺婷於裁罰簽稿經科長楊純忠退回後，即
    影印廣南公司案卷相關資料向被告甲○○請教，並告知上級
    指示朝不罰方向處理，於95年10月11日並擬妥「函請業者改
    善」，不予裁處罰鍰之簽稿，並依公文流程呈送被告甲○○
    核稿，已如前述。是被告甲○○至遲應於95年10月5 日下班
    前已知悉廣南公司案承辦人員擬為不罰之處分。但被告乙○
    ○在95年10月11日與證人亓瓊玲聯絡時，尤以「如果委託我
    幫你辦，我等一下電話給人家，請他把案子擋下來。」，以
    及於12日面談時，向亓瓊玲陳稱：「我跟你講這個最低罰責
    是20萬，一般他們處理行情是3 成至4 成」等語（參原審97
    年3 月20日準備程序筆錄）之不實情事欺瞞亓瓊玲。但因亓
    瓊玲不願配合，而未同意付款，亦據證人亓瓊玲證述在卷。
    是被告乙○○對證人亓瓊玲施用詐術騙取財物未遂之事實，
    亦已至明。被告乙○○已對亓瓊玲施用詐術，自已著手實施
    本件詐取財物之犯行而未遂，辯護人為被告辯護稱：亓瓊玲
    並未陷於錯誤，不構成犯罪云云，亦無可採。
  (八)被告乙○○另辯稱：並沒有向亓瓊玲要求支付多少費用云云
    ，惟查，被告乙○○在95年10月5 日第二通電話中，已對亓
    瓊玲表示：「你這個案子，最低應該是20萬，差不多7-8 萬
    塊這樣子。」，在95年10月2 日與亓瓊玲面談時，亦對其提
    及「一般他們處理行情是3 成至4 成」、「3 成是6 萬、4
    成是8 萬，到時就是6 至8 萬之間」（見原審卷二第7 頁、
    第14頁）。是其上開所辯未要求費用云云，不足採信，被告
    乙○○主觀上不法所有意圖，至屬明確。被告甲○○另主張
    其自95年8 月間即開始籌備參加劉銓忠立委協辦之國際標檢
    業務研討會，有必要蒐集案例資料。證人謝翰璋於本院前審
    亦證稱：局內派伊與被告甲○○二個代表，二人有一起研究
    準備案例資料等語（本院前審卷第106 頁、107 頁) ，並提
    出「2006年兩岸企業檢測認證技術規範研討會」、「商檢案
    例解析- 報驗義務人之認定」各一冊為憑。惟證人謝翰璋亦
    證稱：大會所發資料及商檢案例解析並無包括廣南公司案，
    我不知甲○○是否有帶廣南案資料回家，我們準備的資料是
    侷限於已經結案的案件等語（見本院上訴卷第107 、108 頁
    ），是被告甲○○另辯稱其係為參加研討會而將廣南公司案
    影印資料攜回家中研究云云，亦不足採。再被告甲○○辯稱
    其夫妻二人年收入超過300 萬元，每年捐款也有達30萬元，
    也有做公益活動云云，並提出95年度綜合所得稅電子結算申
    報書（見原審卷三第54頁至第59頁），縱認屬實，惟此與被
    告甲○○是否犯本案行為無關，不足據為被告甲○○無犯案
    動機之依據。又被告甲○○辯稱本案有立委關切，雖至愚亦
    不可能犯本案云云。惟證人王鈺婷於偵查中證述：有聽到風
    聲立委在關切此案子的進度等語（見5050號偵查卷第48頁）
    ，顯見立委對該案之實質內容並未關切，且被告係以形式合
    法掩飾非法，亦與立委之關切與否無涉。
  (九)辯護人另辯稱：乙○○向亓瓊玲所述錯誤百出，可佐證被告
    甲○○與其無犯意聯絡，諸如：95年10月5 日稱：因為檢
    舉的人，應該跟裡面的人有熟啦，... 你知道意思嗎？這個
    案子已經被退了2 次了，... 如果你願意的話，我現在可以
    打電話再幫你擋一下，因為他現在已經送上去要簽，你知道
    嗎？... 他第一次幫你退件的時候，說你去找檢舉人過來，
    ... 下面說，你這案子就是要被罰，你知道意思嗎？事實上
    ，檢舉人係向檢驗局電子信箱檢舉，檢舉人從未與承辦單位
    見面。本件王鈺婷原簽辦裁罰，因本案係立委關切案件，致
    遭科長楊純忠退件一次，至97年10月5 日止，王鈺婷尚未完
    成擬不裁罰之簽稿，但已改朝不罰方向簽辦本案，且亓瓊玲
    並未找檢舉人到檢驗局。又乙○○於95年10月11日稱：你要
    確定如果要委託我，我要那邊幫你擋掉，因為你又多一件，
    是貼假標籤的，你那一個標籤不是這個型號，人家已經幫你
    查出來了，... 因為今天是連休五天假，五天前就送上去了
    ，他不能擋太多天嘛等語。惟本件廣南公司並未被查獲貼假
    標籤之情事，且95年10月11日乙○○去電時，王鈺婷尚未將
    簽稿上呈，足見乙○○根本不知廣南公司案件之進度。另乙
    ○○於95年10月12日下午稱：跟你買東西的你認識嗎？...
    有一個朋友姓夏的，... 現在裡面有二個案子在處理，一個
    就是你用這個號碼去登錄，另外一個就是完全沒有送審，..
    . 他（檢舉人）現在就是要逃呀，因為他們要他去做筆錄等
    語。惟本件檢舉人係曹小姐，且本案公文資料所示，承辦單
    位當時並無二個廣南公司案件，且承辦單位連絡不上檢舉人
    ，也不曾要檢舉人做筆錄，顯見被告乙○○所述有諸多錯誤
    ，亓瓊玲可輕易識破，尤可見甲○○未與其共謀云云。惟查
    ，被告乙○○並非熟悉檢驗案件流程之人，其收受廣南案件
    資料後，意在藉此謀利，對案件內容之細微處，自不可能完
    全了解，其向亓瓊玲游說要求承辦該案件，自不免加油添醋
    ，誇大不實，縱其所述與實際案情有落差，亦不能因此即認
    被告甲○○未與被告乙○○共犯。從而，被告乙○○將檢舉
    人曹小姐誤為姓夏，退件一次說成二次，承辦人已改採不罰
    方向，說要裁罰，承辦人尚未上簽，說成已上簽，一個案子
    說成二個案子，均不違常理，不能資為有利於被告甲○○之
    認定。
  (十)按「貪污治罪條例第5 條第1 項第2 款之利用職務機會詐取
    財物罪，以依據法令從事公務之人員利用職務上之機會，詐
    取財物，為其構成要件。所謂「利用職務上之機會」，係指
    假借職務上一切機會，予以利用者而言。其所利用者，職務
    本身固有之事機，固無論矣，即使由職務上所衍生之機會，
    亦包括在內，要不以職務上有決定權者為限。」（最高法院
    98年度台上字第4789號判決意旨）。又貪污治罪條例第5 條
    第1 項第2 款利用職務上之機會詐取財物罪，就詐取財物之
    要件言，與刑法詐欺取財罪相同，係指行為人意圖為自己或
    第三人不法之所有，假借職務上一切事機，以欺罔手段使人
    陷於錯誤而交付財物。被告甲○○係標檢局秘書室專門委員
    ，負責標檢局第二組、第三組、第五組、第六組公文核槁及
    其他臨時交辦事項，為依據法令服務於國家所屬機關而具有
    法定職務權限之公務員。廣南公司違反商品檢驗法案件，被
    告甲○○並非該案承辦人且無裁罰與否權限，其非屬被告甲
    ○○職務上之行為，固無疑義，惟被告甲○○利用其擔任公
    文核稿工作所衍生之得接觸廣南公司案卷資料之機會，影印
    卷宗內資料，並將之交付被告乙○○，再由被告乙○○持以
    提示取信亓瓊玲，而達詐取財物之目的，兩人就被告甲○○
    利用職務上之機會詐取財物犯行，有共同之犯意聯絡及行為
    分擔至明。再被告甲○○獲知廣南公司案不罰訊息及取得廣
    南公司案相關資料雖有先後之別，即95年10月5 日前某日
    ，王鈺婷影印廣南公司案卷部分資料向被告甲○○請教法律
    問題；95年10月11日王鈺婷擬具不罰簽稿依公文流程向被
    告黃錫易呈送核稿。前者被告甲○○因此得知廣南公司案傾
    向不罰訊息即取得部分影印資料，固非屬利用其職務上固有
    之事機或職務上所衍生之機會，惟後者被告甲○○影印該案
    卷宗資料時，則屬被告甲○○利用其擔任公文核稿工作所衍
    生得接觸案卷之機會。則95年10月5 日被告甲○○獲知及取
    得廣南公司案資料並交予被告乙○○持之向廣南公司亓瓊玲
    詐取財物行為，雖與被告甲○○之職務無關，然被告甲○○
    、乙○○向廣南公司詐取財物之犯意單一，且接續自95年10
    月5 日起迄95年10月12日多次向廣南公司亓瓊玲詐取財物未
    遂，而貪污治罪條例第5 條第1 項第2 款利用職務上之機會
    詐取財物罪，就詐取財物之要件言，與刑法詐欺取財罪相同
    ，而貪污治罪條例為刑法之特別法，應優先於刑法適用。被
    告甲○○、乙○○自均應論以貪污治罪條例第5 條第2 項、
    第1 項第2 款之罪。
  (十一)綜上所述，本案被告二人共同利用職務詐取財物未遂之犯行
    ，事證明確，犯行堪以認定，應依法論科。被告甲○○雖聲
    請再訊問證人王鈺婷，並聲請本院履勘其住處。惟查證人王
    鈺婷於原審及本院前審已分別到庭作證，並經當事人詰問，
    其證述明確別無訊問之必要，而被告甲○○與被告乙○○為
    兄弟關係，被告乙○○原得出入被告甲○○住處，則被告甲
    ○○住處之內部隔局如何，並無法證明被告乙○○係由被告
    甲○○住處書房竊取本案廣南公司案卷資料之事實，因之被
    告甲○○此部分證據調查之聲請爰不予調查。
四、核被告甲○○所為，係犯貪污治罪條例第5 條第2 項、第1
    項第2 款之利用職務上之機會詐取財物未遂罪。被告乙○○
    雖非公務員，然與公務員之被告甲○○基於共同之犯意聯絡
    與行為分擔，而為本件構成要件之行為，依刑法第31條第1
    項前段及貪污治罪條例第3 條規定，亦依本條例處斷，是核
    被告乙○○所為，亦係犯貪污治罪條例第5 條第2 項、第1
    項第2 款之利用職務上之機會詐取財物罪。起訴書原認被告
    二人詐取財物部分所為係犯同條例第4 條第1 項第5 款違背
    職務收受賄賂罪，惟已經蒞庭檢察官於原審最後一次審理時
    更正起訴法條為同條例第5 條第1 項第2 款之利用職務詐取
    財務罪。惟蒞庭檢察官漏未引用同條第2 項之未遂罪部分，
    自應予補充，均附此敘明。被告二人著手於實行上開詐取財
    物犯行之構成要件行為而不遂，為未遂犯，應依刑法第25條
    第2 項規定減輕其刑。又被告乙○○非公務員與公務員共犯
    本罪，應依刑法第31條第1 項後段規定減輕其刑，並遞減輕
    之。
五、原審認被告二人犯行明確而予論罪科刑，固非無見。惟按(一)
    貪污治罪條例第5 條第1 項第2 款利用職務上之機會詐取財
    物罪，就詐取財物之要件言，與刑法詐欺罪相同，必須行為
    人意圖為自己或第三人不法之所有，以詐術使人將本人或第
    三人之物交付為要件，此項意圖為自己或第三人不法之所有
    之主觀不法構成要件，自應於事實詳為載明，原判決未於事
    實載明，自有疏漏。(二)按「貪污治罪條例第5 條第1 項第2
    款之利用職務機會詐取財物罪，所謂「利用職務上之機會」
    ，職務本身固有之事機，固無論矣，即使由職務上所衍生之
    機會，亦包括在內，原判決並未說明被告甲○○所利用者係
    職務本身固有之事機抑或職務上所衍生之機會，亦有未洽。
    被告甲○○、乙○○上訴否認犯罪，固無理由，惟原判決既
    有上開可議之處，即屬無可維持，應由本院就就原判決關於
    此部分撤銷，並自為判決。爰審酌被告甲○○為公務員，負
    責核閱標檢局上開單位之核稿工作，原應謹守公務員之分際
    ，戮力從公，竟因與其弟乙○○共謀利用職務上所衍生機會
    ，詐取財物未遂之犯罪動機、目的、手段，本件原擬詐取之
    財物不多，因被害人之機警而未生犯罪結果，被告二人犯後
    均否認犯行之態度等一切情狀，分別量處如主文第二項所示
    之刑，並均依貪污治罪條例第17條及刑法第37條第2 項，各
    宣告褫奪公權3 年。
據上論斷，應依刑事訴訟法第369條第1項前段、第364條、第299
條第1項前段，貪污治罪條例第2條、第3條、第5條第1項第2款、
第2項、第17條，刑法第11條、第28條、第25條第2項、第31條第
1項、第37條第2項，判決如主文。
本案經檢察官曾俊哲到庭執行職務。
中    華    民    國    99    年    9     月    14    日
                  刑事第八庭審判長法  官  張傳栗
                                  法  官  劉嶽承
                                  法  官  黃斯偉
以上正本證明與原本無異。
如不服本判決，應於收受送達後10日內向本院提出上訴書狀，其
未敘述上訴之理由者並得於提起上訴後10日內向本院補提理由書
（均須按他造當事人之人數附繕本）「切勿逕送上級法院」。
                                  書記官  王宜玲
中    華    民    國    99    年    9     月    15    日
附錄：本案論罪科刑法條全文
貪污治罪條例第5條第2項、第1項第2款
有下列行為之一者，處 7 年以上有期徒刑，得併科新台幣 6 千
萬元以下罰金：
一、意圖得利，擅提或截留公款或違背法令收募稅捐或公債者。
二、利用職務上之機會，詐取財物者。
三、對於職務上之行為，要求、期約或收受賄賂或其他不正利益
    者。
前項第 1 款及第 2 款之未遂犯罰之。

司法院資訊處製作；財團法人民間司法改革基金會備份。
